# 请教陈版主：每股收益分母时间权数确定的时点？

提问人：80 后的随遇而安 时间：2015-06-14 22:02:42
讲解：新发行普通股股数应当根据发行合同的具体条款，从应收对价之日起计算确定。一般情况下，应收对价之日即为股票发行日;
但在一些特定发行情况下，两个日期可能并不一致，企业应当以应收对价之日为准。例如，企业购买一项资产，并以未来将发行的一定普通股股份作为支付对价，那么这部分普通股股数应当自资产确认之日起计入发行在外普通股加权平均数。 我的问题是： 1 、有限责任公司增资如何确定时间权数时点？是收到验资款的当月？验资报告的当月？工商变更登记的当月？ 2 、股份公司增资如何确定时间权数时点？是收到验资款的当月？验资报告的当月？工商变更登记的当月？

回答人：chenyiwei
无论是股份有限公司还是有限责任公司，应当是收到出资（无论是货币形式还是非货币形式）的当月。验资和工商登记事项不作为判断的依据。

提问人：wx_59c0870a15b4 时间：2017-09-19 11:01:15
求教，以收到对价为时点的逻辑是什么？

回答人：chenyiwei
《公司法》的规定，实收资本只有在收到实缴出资的情况下才能确认。